Inventaris van de archieven van de Landelijke Raad voor de Bedrijfsontwikkeling en taakvoorganger van het Ministerie van Landbouw, Natuur en Voedselkwaliteit, 1953-1984
Nationaal Archief, Den Haag
Ministerie van Landbouw en Visserij: Landelijke Raad voor de Bedrijfsontwikkeling en taakvoorganger
LNV / Landelijke Raad Bedrijfsontwikkeling
1953-1984
merendeel 1953-1984
L61
5,9 meter; 109 inventarisnummers.
Normale geschreven en getypte documenten, geen bijzondere handschriften. Het archief bestaat uit dossiers.
Nationaal Archief, Den Haag
Landelijke Landbouwvoorlichtingsraad, 1953-1968
Landelijke Raad voor de Bedrijfsontwikkeling, 1969-1984
Het archief bevat: 1. de archiefbescheiden gevormd door de Landelijke Landbouwvoorlichtingsraad in de periode 1953-1968; 2. de archiefbescheiden gevormd door de Landelijke Raad voor de Bedrijfsontwikkeling in de periode 1969-1984. Grote series binnen het archief worden gevormd door de vergaderstukken van de Landelijke Raad voor de Bedrijfsontwikkeling en van werkgroepen en commissies die onder de Landelijke Raad ressorteren.
Archiefvorming
Geschiedenis van de archiefvormer
Landelijke Raad voor de Rijkslandbouwvoorlichting / Landelijke Raad voor de Bedrijfsvoorlichting
In 1953 en 1955 werden respectievelijk de Landelijke Raad en de Provinciale Raden voor de Rijkslandbouwvoorlichting ingesteld. De raden adviseerden de minister en voerden overleg met het georganiseerde bedrijfsleven over de overheidsvoorlichting. Vanaf 1969 zijn de raden overgegaan in de Raden voor de Bedrijfsontwikkeling, ressorterend onder de directie Agrarische Productie, Verwerking en Afzet. De provinciale raden, in 1962 voortgekomen uit de Provinciale Landbouwvoorlichtingsraden, adviseerden het bestuur van het Borgstellingsfonds vanaf 1963 over aanvragen. Een provinciale raad was samengesteld uit vertegenwoordigers van de landbouworganisaties, de banken en een vertegenwoordiger van de minister van Landbouw (de HID voor de Bedrijfsontwikkeling en taakopvolgers). Vanaf de jaren 70 gaven de provinciale raden eveneens advies aan LNV-directeuren (vanaf 1971 de directeur Agrarische Productie, Verwerking en Afzet en diens taakopvolgers) die bij de uitvoering van het sociale beleid en bij de uitvoering van het moderniseringsbeleid betrokken waren.
Het advies van de provinciale raden had onder meer betrekking op het beslissen op aanvragen voor een bijdrage voor de ontwikkeling van bedrijfsverzorgingsverenigingen en het beslissen op aanvragen voor een bijdrage voor investeringen ter modernisering van de landbouwstructuur. De Provinciale Raden zijn in 1995 opgeheven. De Landelijke Raad is in 1997 opgeheven.
Landbouwstructuurbeleid; een institutioneel onderzoek naar het handelen van de overheidsorganen op het beleidsterrein Landbouwstructuurbeleid (1945-2000) (Den Haag 2005) PIVOT-rapport 158.
De taak van de Landelijke Raad voor de Bedrijfsontwikkeling in de Landbouw was als volgt gedefinieerd:
Zich in het bijzonder beraden over de wijze waarop de activiteiten van de overheid en het georganiseerde bedrijfsleven op het terrein van de voorlichting en het praktijkonderzoek, de activiteiten van het Ontwikkelings- en Saneringsfonds voor de Landbouw en de activiteiten van het Borgstellingsfonds voor de Landbouw, zowel ieder voor zich als in hun onderlinge samenhang, een zo groot mogelijke bijdrage kunnen leveren aan de bedrijfsontwikkeling in de landbouw
De Minister van Landbouw en Visserij, de organisaties van het bedrijfsleven en de besturen van de genoemde fondsen van zijn bevindingen op de hoogte houden en ook desgevraagd zijn oordeel over aangelegenheden op het terrein van de bedrijfsontwikkeling in de landbouw geven
Richtlijnen geven aan de Provinciale Raden voor de Bedrijfsontwikkeling in de landbouw betreffende de genoemde activiteiten.
Staatsalmanak 1989 S38
Geschiedenis van het archiefbeheer
De archieven van de Landelijke Raad voor de Bedrijfsontwikkeling en taakvoorganger konden als zij de statische fase bereikten, door de archiefvormer overgedragen worden aan het Nationaal Archief in Den Haag. De archieven zijn door het Ministerie van Landbouw, Natuur en Voedselkwaliteit te Den Haag overgebracht naar de Centrale Archief Selectiedienst te Winschoten. Voorafgaande aan de overdracht heeft een materiële toets plaatsgevonden, waarbij geen schade is aangetroffen. De archieven zijn door de Centrale Archief Selectiedienst bewerkt in 2008.
De verwerving van het archief
Het archief is in 2016 door Ministerie van Landbouw, Natuur en Voedselkwaliteit overgebracht naar het Nationaal Archief, krachtens artikel 12 van de Archiefwet 1995
Inhoud en structuur van het archief
2.11
Inhoud
Geen tekst
Selectie en vernietiging
De selectielijst voor de neerslag van de handelingen van de Minister van Landbouw, Natuur en Voedselkwaliteit en de onder hem ressorterende actoren op het beleidsterrein Landbouwstructuurbeleid. Deze lijst is gepubliceerd in de Staatscourant van 27 maart 2008, nr. 60 / p. 25.
Aanvullingen
Aangezien de Landelijke Raad voor de Bedrijfsontwikkeling in 1997 is opgeheven, kunnen deze archieven nog niet als afgesloten worden beschouwd. In de toekomst kan er dan ook een aanvulling worden verwacht op deze archieven.
Ordening van het archief
Het archief is geordend naar de oorspronkelijke archiefcode van het ministerie van Landbouw, Visserij en Voedselvoorziening.
Aanwijzingen voor de gebruiker
Openbaarheidsbeperkingen
Volledig openbaar
Het archief is eigendom van de Staat der Nederlanden
Materiële beperkingen
Het archief kent geen beperkingen voor het raadplegen van de stukken als gevolg van de materiële staat.
Andere toegang
Voor dit archief is geen andere toegang beschikbaar.
Aanvraaginstructie
Openbare archiefstukken kunnen online worden aangevraagd en gereserveerd. U kunt dit ook via de terminals in de studiezaal van het Nationaal Archief doen. Om te kunnen reserveren dient u de volgende stappen te volgen:
U maakt een profiel aan op www.gahetna.nl, en logt vervolgens in
Via de archiefinventaris (alleen de beschrijvingen met rode nummers) selecteert u het gewenste archiefstuk door op de knop 'Reserveren' te klikken
In het volgende scherm geeft u aan op welke dag u het archiefstuk wilt inzien
Indien u zich bevindt in de studiezaal en een tafelnummer heeft ontvangen kunt u dit nummer vermelden. Als u geen tafelnummer heeft kunt u tafelnummer 777 laten staan
Vervolgens bevestigt u uw reservering door deze te versturen.
Verwant materiaal
Bewaarplaats van originelen
Niet van toepassing.
Beschikbaarheid van kopieën
Uit dit archief zijn geen kopieën op een alternatieve drager als microfilm, microfiche of in digitale vorm beschikbaar.
Afgescheiden archiefmateriaal
Niet van toepassing.
Verwante archieven
Inventaris van het archief van de Directie van de Landbouw: Afdeling Grond- en Pachtzaken, (1906) 1935-1964 (Nationaal Archief: 2.11.08.01)
Inventaris van het archief van de Directie Akker- en Weidebouw van het Ministerie van Landbouw en Visserij, 1957-1962 (Nationaal Archief: 2.11.59)
Inventaris van het archief van de Provinciale Landbouwvoorlichtingsraad voor Friesland van het Ministerie van Landbouw, Natuur en Voedselkwaliteit, 1954-1965.
Inventaris van het archief van de Stichting voor de Bedrijfsontwikkeling in de Landbouw in de provincie Drenthe van het Ministerie van Landbouw, Natuur en Voedselkwaliteit, 1965-1970.
Inventaris van het archief van de Provinciale Raad voor de Bedrijfsontwikkeling in de Landbouw voor de provincie Utrecht, 1954-1995.
Inventaris van het archief van de Provinciale Landbouwvoorlichtingsraden voor Noord-Holland van het Ministerie van Landbouw, Natuur en Voedselkwaliteit, 1958-1989.
Inventaris van het archief van de Provinciale Raad voor de Bedrijfsontwikkeling in de Landbouw in de provincie Zeeland van het Ministerie van Landbouw, Natuur en Voedselkwaliteit, (1950) 1953-1979.
Inventaris van het archief van de Provinciale Raad voor de Bedrijfsontwikkeling in de Landbouw in de provincie Limburg van het Ministerie van Landbouw, Natuur en Voedselkwaliteit, 1953-1994.
Publicaties
Landbouwstructuurbeleid; een institutioneel onderzoek naar het handelen van de overheidsorganen op het beleidsterrein Landbouwstructuurbeleid, 1945-2000 (Den Haag 2005).
Beschrijving van de series en archiefbestanddelen
- Totstandkoming van het voorontwerp van de Wet op de Landbouwvoorlichtingsraden, alsmede de opzet, organisatie en werkwijze van de Rijksvoorlichtingsdiensten voor de Landbouw, 1957-1960; 1; 1 pak
  158.1-0067-01 10752 - Landelijke Raad voor de Bedrijfsontwikkeling
- Vergaderstukken, 1953-1984; 2-86; 84 pakken en 1 omslag
  Nota bene: De Landelijke Landbouwvoorlichtingsraad 1953-1968 gaat over in de Landelijke Raad voor de Bedrijfsontwikkeling in de Landbouw 1969-1984
  - 1953 mrt. 6 - dec. 11, 2
  - 1954 jan. 28 - dec. 3, 3
  - 1955 mrt. 14 - nov. 25, 4
  - 1956 jan. 27 - apr. 27, 5
  - 1956 juni 4 - juli 5, 6
  - 1956 sep. 7 - nov. 23, 7
  - 1957 jan. 25 - mrt. 22, 8
  - 1957 apr. 26 - juni 28, 9
  - 1957 juli 26 - sep. 25, 10
  - 1957 okt. 24 - nov. 22, 11
  - 1958 jan. 24, 12
  - 1958 feb. 28 - apr. 25, 13
  - 1958 juni 27 - juli 25, 14
  - 1958 okt. 9 - nov. 28, 15
  - 1959 jan. 23 - mei 22, 16
  - 1959 juli 24, 17
  - 1959 okt. 23 - nov. 27, 18
  - 1960 jan. 22 - mei 27, 19
  - 1960 juni 24 - nov. 25, 20
  - 1961 jan. 27 - mrt. 24, 21
  - 1961 apr. 28 - juni 23, 22
  - 1961 sep. 29 - dec. 22, 23
  - 1962 jan. 26 - mrt. 27, 24
  - 1962 mei 25 - sep. 28, 25
  - 1962 okt. 26 - dec. 21, 26
  - 1963 jan. 18 - mrt. 15, 27
  - 1963 apr. 19 - nov. 22, 28
  - 1964 jan. 17 - feb. 21, 29
  - 1964 mrt. 20 - juni 19, 30
  - 1964 juli 17 - nov. 20, 31
  - 1965 jan. 15 - juni 18, 32
  - 1965 juli 16 - dec. 17, 33
  - 1966 jan. 21 - apr. 15, 34
  - 1966 mei 20 - sep. 16, 35
  - 1966 okt. 21 - nov. 17, 36
  - 1967 jan. 20 - mrt. 17, 37
  - 1967 apr. 21, 38
  - 1967 mei 19, 39
  - 1967 sep. 15 - okt. 20, 40
  - 1967 dec. 15, 41
  - 1968 jan. 19 - mrt. 15, 42
  - 1968 mei 17 - juni 21, 43
  - 1968 nov. 15 - dec. 20, 44
  - 1969 jan. 17 - feb. 21, 45
  - 1969 mrt. 21 - mei 16, 46
  - 1969 juni 20 - sep. 19, 47
  - 1969 okt. 17 - nov. 21, 48
    Nota bene: 12e vergadering ontbreekt
  - 1970 feb. 20 - apr. 17, 49
  - 1970 mei 15 - sep. 18, 50
  - 1970 okt. 16 - dec. 18, 51
  - 1971 feb. 19 - apr. 16, 52
  - 1971 mei 21 - juni 18, 53
  - 1971 sep. 17 - okt. 15, 54
  - 1971 nov. 19 - dec. 17, 55
  - 1972 feb. 17 - mrt. 16, 56
  - 1972 apr. 20 - juni 15, 57
  - 1972 aug. 18 - sep. 21, 58
  - 1972 okt. 19 - dec. 21, 59
  - 1973 jan. 18 - mei 17, 60
  - 1973 juni 21 - nov. 15, 61
  - 1974 jan. 17 - mrt. 21, 62
  - 1974 apr. 18 - aug. 15, 63
  - 1974 sep. 19 - dec. 19, 64
  - 1975 sep. 18 - nov. 20, 65
    Nota bene: 59e t/m 65e vergadering ontbreken
  - 1976 jan. 22 - mrt. 18, 66
  - 1976 apr. 15 - juni 17, 67
  - 1976 sep. 16 - nov. 18, 68
  - 1977 jan. 20 - feb. 17, 69
  - 1977 mrt. 17 - juni 16, 70
  - 1977 aug. 18 - okt. 20, 71
  - 1977 nov. 17 - dec. 15, 72
  - 1980 jan. 17 - apr. 17, 73
    Nota bene: Vergaderingen van 1978 en 1979 ontbreken
  - 1980 mei 22 - okt. 16, 74
  - 1980 nov. 20 - dec. 18, 75
  - 1981 jan. 15 - feb. 19, 76
  - 1981 mrt. 19 - apr. 16, 77
  - 1981 mei 21 - aug. 20, 78
  - 1981 sep. 17 - dec. 17, 79
  - 1982 feb. 18, 80
  - 1982 mrt. 18 - juni 17, 81
  - 1982 aug. 19 - dec. 16, 82
  - 1983 jan. 20 - mei 19, 83
  - 1983 aug. 18 - nov. 17, 84
  - 1984 mrt. 15, 85; omslag
  - Bijlagen behandeld in de vergaderingen, alsmede correspondentie 1955-1960, 86
- Ingekomen stukken, 1955-1977; 87-93; 7 pakken
  - 1955-1959, 87
  - 1960-1962, 88
  - 1963, 89
  - 1964-1967, 90
  - 1968-1969, 91
  - 1970-1973, 92
  - 1974-1977, 93
- Minuten van uitgegane stukken, 1964-1977; 94-96; 3 pakken
  Nota bene: De stukken van 1955 t/m 1963 ontbreken
  - 1964-1967, 94
  - 1968-1970, 95
  - 1971-1977, 96
- Stukken betreffende het deelnemen aan advies- en voorlichtingscommissies, 1954-1963; 97-109; 9 pakken en 4 omslagen
  - Vergaderstukken van de Landelijke Adviescommissie Grond- en Gewasonderzoek 1954-1959, 97
    Nota bene: Ressorteert onder de Landelijke Raad voor de Bedrijfsontwikkeling in de Landbouw
  - Vergaderstukken van de Werkcommissie Gewasonderzoek 1955-1956, 98; omslag
    Nota bene: Ressorteert onder de Landelijke Adviescommissie Grond- en Gewasonderzoek
  - Landelijke Adviescommissie Bedrijfseconomische Analyse en Bedrijfsvoorlichting 1955-1963, 99-108
    Nota bene: Ressorteert onder de Landelijke Raad voor de Bedrijfsontwikkeling in de Landbouw. De hierna genoemde werkgroepen zijn ingesteld door de Landelijke Adviescommissie Bedrijfseconomische Analyse en Bedrijfsvoorlichting
    - Vergaderstukken 1955-1963, 99-102
      - 1955 okt. 27 - 1956 okt. 2, 99
      - 1957 jan. 15 - 1959 apr. 17, 100
      - 1959 dec. 4 - 1962 feb. 12, 101
      - 1962 juni 5 - 1963 apr. 11, 102
    - Vergaderstukken van de Werkgroep Financiering 1960-1963, 103-104
      - 1960-1961, 103
      - 1962-1963, 104
    - Vergaderstukken van de Coördinatiecommissie Werkmethoden 1956-1957, 105; omslag
    - Vergaderstukken van de Werkgroep Minimum Eisen voor Bedrijfseconomische Boekhouding 1960-1962, 106; omslag
    - Vergaderstukken van de Werkgroep Toerekening Kosten 1960-1962, 107
    - Instelling en uitvoering van de enquête naar de stand van zaken op het gebied van de bedrijfseconomische analyse bij de landbouwbureaus 1960-1962, 108
  - Vergaderstukken van de Commissie ad hoc Pluimveeteeltvoorlichting 1960-1962, 109; omslag